【裁判字號】    99,訴,748
【裁判日期】    990331
【裁判案由】    毒品危害防制條例
【裁判全文】
臺灣板橋地方法院刑事判決               99年度訴字第748號
公  訴  人  臺灣板橋地方法院檢察署檢察官
被      告  甲○○
上列被告因違反毒品危害防制條例案件，經檢察官提起公訴（98
年度毒偵字第7572號），因被告於本院準備程序中就被訴事實為
有罪之陳述，經合議庭評議後，裁定由受命法官獨任進行簡式審
判程式，判決如下：
    主  文
甲○○施用第一級毒品，累犯，處有期徒刑拾月。
    事  實
一、甲○○前曾於民國83年間因違反麻醉藥品管理條例案件，經
    臺灣士林地方法院以83年度易字第1800號判處有期徒刑8 月
    ，復經臺灣高等法院以83年度上易字第5279號將原判決撤銷
    ，改判處有期徒刑9 月確定，另因違反麻醉藥品管理條例案
    件，經臺灣臺北地方法院以83年度訴字第2332號判處有期徒
    刑5 年4 月，復經臺灣高等法院以83年度上訴字第7692號判
    決駁回上訴確定，嗣經臺灣高等法院以84年度聲字第779 號
    裁定定應執行刑為有期徒刑5 年6 月確定，其入監服刑，於
    85年8 月24日縮短刑期假釋並付保護管束出監，其於假釋期
    間之87年間，因違反毒品危害防制條例案件，經臺灣板橋地
    方法院以88年度訴字第389 號判決判處無罪後，經臺灣高等
    法院以88年度上訴字第3911號判決判處有期徒刑7 年6 月，
    嗣經最高法院發回更審，由臺灣高等法院以89年度上更一字
    第593 號將原判決撤銷並改處有期徒刑1 年確定，另因違反
    毒品危害防制條例等案件，經本院以88年度訴緝字第98號判
    處有期徒刑3 月確定、臺灣士林地方法院以88年度士簡字第
    1015號判處有期徒刑6 月確定，前開數罪刑，連同前述殘刑
    有期徒刑3 年5 月又6 日，經送監接續執行，其於93年7 月
    2 日假釋出監付保護管束，於93年9 月29日保護管束期滿視
    為執行完畢（本件構成累犯）。又其於95年間，因施用毒品
    案件，經臺灣臺北地方法院以96年度毒聲字第54號裁定送勒
    戒處所觀察、勒戒後，認有繼續施用毒品傾向，經臺灣臺北
    地方法院以96年度毒聲字第544 號裁定令入戒治處所施以強
    制戒治，於97年6 月16日強制戒治執行完畢釋放，並由臺灣
    臺北地方法院檢察署檢察官以97年度戒毒偵字第101 號為不
    起訴處分確定。詎竟仍未戒除毒癮，仍基於施用第一級毒品
    海洛因及第二級毒品甲基安非他命之犯意，於98年9 月14日
    ，在臺北市文山區○○○路○ 段之某汽車租賃公司內，以將
    海洛因粉末及甲基安非他命結晶置於玻璃球吸食器內用火燒
    烤吸聞所生煙霧之方式，同時施用第一級毒品海洛因及第二
    級毒品甲基安非他命1 次。嗣於同年月16日凌晨4 時20分許
    ，在臺北縣中和市○○街45巷1 號前，為警查獲，且經採集
    其尿液送驗呈海洛因代謝物嗎啡類及安非他命類陽性反應，
    始查悉上情。
二、案經臺北縣政府警察局新店分局報請臺灣板橋地方法院檢察
    署檢察官偵查起訴。
    理  由
一、按除被告所犯為死刑、無期徒刑、最輕本刑為三年以上有期
    徒刑之罪或高等法院管轄第一審案件者外，於第一次審判期
    日前之準備程序進行中，被告先就被訴事實為有罪之陳述時
    ，審判長得告知被告簡式審判程序之旨，並聽取當事人、代
    理人、辯護人及輔佐人之意見後，裁定進行簡式審判程序，
    刑事訴訟法第273 條之1 第1 項定有明文。經核本件被告甲
    ○○所犯係死刑、無期徒刑、最輕本刑為三年以上有期徒刑
    以外之罪，其於準備程序中就被訴之事實為有罪陳述，經法
    官告知簡式審判程序之旨，並聽取公訴人、被告之意見後，
    本院爰依首揭規定，合議裁定由受命法官獨任進行簡式審判
    程序，合先敘明。
二、上開犯罪事實，業據被告甲○○於本院準備程序及審理中自
    白不諱，又被告經警查獲後，於98年9 月16日，在臺北縣政
    府警察局新店分局所採尿液，經送臺灣檢驗科技股份有限公
    司以酵素免疫分析法初驗及氣相層析質譜儀複驗，均呈鴉片
    類及安非他命類陽性反應，此有臺灣檢驗科技股份有限公司
    濫用藥物尿液檢驗報告1 紙在卷可稽，足認被告自白與事實
    相符，本件事證明確，犯行洵堪認定。
三、核被告甲○○所為，係犯毒品危害防制條例第10條第1 項之
    施用第一級毒品罪及同條第2 項之施用第二級毒品罪。其因
    施用而持有第一、二級毒品之低度行為，應為其施用第一、
    二級毒品之高度行為所吸收，不另論罪。其以一個施用行為
    同時觸犯前開2 罪，屬想像競合犯，應從一重論以施用第一
    級毒品罪，起訴檢察官認為施用第一級毒品及第二級毒品2
    罪間，犯意各別，行為互異，應分論併罰，容有誤會，併此
    敘明。被告前有如事實欄所述之犯罪科刑及執行情形，此有
    臺灣高等法院被告前案紀錄表1 份在卷可稽，其於有期徒刑
    執行完畢後，5 年以內再故意犯本罪，應依刑法第47條第1
    項規定論以累犯，並加重其刑。爰審酌被告有如事實欄所述
    之施用毒品前科紀錄，經觀察勒戒及強制戒治執行完畢，仍
    無法戒絕毒癮，再次漠視法令禁制而犯本罪，惟其施用毒品
    所生危害，實以自戕身心健康為主，對於他人生命、身體、
    財產等法益，尚無明顯而重大之實害，兼衡其犯罪後坦承犯
    行之態度等一切情狀，量處如主文所示之刑。
據上論斷，應依刑事訴訟法第273 條之1 第1 項、第299 條第1
項前段，毒品危害防制條例第10條第1 項、第2 項，刑法第11條
前段、第55條、第47條第1 項，判決如主文。
本案經檢察官簡志祥到庭執行職務。
中    華    民    國    99    年    3     月    31    日
                  刑事第一庭    法  官  連雅婷
以上正本證明與原本無異
如不服本判決應於送達後10日內向本院提出上訴狀
                                書記官  郭晉良
中    華    民    國    99    年    3     月    31    日
附錄本案論罪科刑法條全文：
毒品危害防制條例第10條
施用第一級毒品者，處 6 月以上 5 年以下有期徒刑。
施用第二級毒品者，處 3 年以下有期徒刑。

司法院資訊處製作；財團法人民間司法改革基金會備份。
